Minutes et répertoires du notaire Louis BRETON, 14 avril 1804 - 29 mai 1826 (étude XIV)
Archives nationales
- Répertoire(s) de Louis BRETON, 20 janvier 1794 - 6 janvier 1827; MC/RE/XIV/11 - MC/RE/XIV/14
  - Répertoire. 1815, 2 janvier - 1820, 30 décembre, 2 janvier 1815 - 30 décembre 1820; MC/RE/XIV/13
    - Inventaire après décès de Marie-Madeleine Clier, épouse en 2èmes noces de Jean-Pierre Pelpel, ancien marchand orfèvre, rue d'Anjou Saint-Honoré, n° 60, et veuve en 1ères noces de Louis-César Kock., 31 décembre 1816 - 1816
      inventaire après décès; Anjou-Saint-Honoré (rue d'); Clier, Marie-Madeleine; Pelpel, Jean-Pierre; Kock, Louis-César; orfèvre
    - Inventaire après décès de Paul-Benoit Martin, perruquier, rue Jean Pain Mollet, n° 31., 13 janvier 1817
      inventaire après décès; Jean-Pain-Mollet (rue); Martin, Paul-Benoit; coiffeur
    - Inventaire après décès de Marie-Victoire-Clara David., 17 janvier 1817
      inventaire après décès; Petit-Carneau (rue du); David, Marie-Victoire-Clara
    - Inventaire après décès de Marie-Catherine Clochet, veuve de Jacques-Etienne Lequertier, rue de la Clef, n° 5., 8 mai 1817
      inventaire après décès; Clef (rue de la); Clochet, Marie-Catherine; Lequertier, Jacques-Etienne
    - Inventaire après décès de Eléonore-François-Elie de Moustier, chevalier, marquis de Moustier, lieutenant général, demaurant à Bailly, près Versailles., 9 mai 1817
      inventaire après décès; Bailly (Yvelines); Moustier, Eléonore-François-Elie de
    - Inventaire après décès de Jeanne-Marie Amélot, épouse de Henri-François Thibault de la Carte, marquis de la Ferté Senectère, maréchal des camp et armées du Roi, à Versailles, rue Saint-Médéric, n° 4., 5 juillet 1817
      inventaire après décès; Versailles (Yvelines); Amelot, Jeanne-Marie; Thibault de la Carte, Henri-François; officier général
    - Inventaire après décès de Louis-Etienne Préaudeau de Mareuil, rue du Parc Royal, n° 10, au Marais., 4 octobre 1817
      inventaire après décès; Parc-Royal (rue du); Préaudeau de Mareuil, Louis-Etienne
    - Inventaire après décès de Marie-Françoise Ledouai, blanchisseuse, rue Ticquetonne, n° 14., 17 novembre 1817
      inventaire après décès; Tiquetonne (rue); Ledouai, Marie-Françoise; teinturier blanchisseur
    - Inventaire après décès de Jean-Baptiste Andrieu, et de Thérèse Nau, son épouse, rue du Pont aux Choux, n° 17., 12 décembre 1817
      inventaire après décès; Pont-aux-Choux (rue du); Andrieu, Jean-Baptiste; Nau, Thérèse
    - Inventaire après décès de Blaise Magnien, chef de division à l'administration de l'enregistrement et des domaines, rue du Faubourg Poissonnière, n° 86., 5 janvier 1818
      inventaire après décès; Faubourg-Poissonnière (rue du); Magnien, Blaise
    - Inventaire après décès de Catherine Villaume, épouse de Nicolas Verjus, rentier, rue de Limoges, n° 4, au marais., 9 février 1818
      inventaire après décès; Limoges (rue de); Villaume, Catherine; Verjus, Nicolas
    - Inventaire après décès de Charles-Blanche Rousseau, épouse de Etienne-Nicolas-Louis Ternau Rousseau, négociant, rue Montmartre, n° 147., 16 février 1818
      inventaire après décès; Montmartre (rue); Rousseau, Charles-Blanche; Ternau Rousseau, Etienne-Nicolas-Louis; négociant
    - Inventaire après décès de Jacques Delatynna, rue Jean-Jacques Rousseau, n° 20., 19 février 1818
      inventaire après décès; Jean-Jacques-Rousseau (rue); Delatynna, Jacques
    - Inventaire après décès de Marguerite-Augustine-Marie de Marbeuf, veuve de Augustin-Charles-Gabriel d'Evrard, marquis d'Hellenvilliers, rue Saint-Dominique, faubourg Saint-Germain, n° 44., 3 mars 1818
      inventaire après décès; Saint-Dominique (rue); Saint-Germain (faubourg); Marbeuf, Marguerite-Augustine-Marie de; Evrard d'Hellenvilliers d', Augustin-Charles-Gabriel
    - Inventaire après décès de Adélaïde-Barbe de Moustier, épouse de Jean-Armand-Marie Dulau marquis d'Allemans, rue de la Planche, n° 21., 18 mars 1818
      inventaire après décès; Planche (rue de la); Moustier, Adélaïde-Barbe de; Dulau d'Allemands, Jean-Armand-Maire
    - Inventaire après décès de Pierre-Nicolas Beauvallet, statuaire, rue et maison de Sorbonne., 8 mai 1818
      inventaire après décès; Sorbonne (rue de); Beauvallet, Pierre-Nicolas; sculpteur
    - Inventaire après décès de Alphonse-Théophile Lahure, secrétaire de l'Intendant des dépenses de la maison du Roi, marché Saint-Honoré, n° 24., 20 mai 1818
      inventaire après décès; Marché-Saint-Honoré (place du); Lahure, Alphonse-Théophile; secrétaire
    - Inventaire après décès de Claude-Jeanne Chompré, veuve de Jean-Claude Defrance, docteur en médecine, rue Neuve Saint-Etienne, n° 5, quartier du jardin du Roi., 23 mai 1818
      inventaire après décès; Jardin-des-Plantes (quartier); Neuve-Saint-Etienne (rue); Chompré, Claude-Jeanne; Defrance, Jean-Claude; docteur d'université
    - Inventaire après décès de Marie-Nicole Lebret, épouse de Jacques-Charles-Jean Fouché, marchand fripier, rue Montorgueil, n° 86., 10 août 1818
      inventaire après décès; Montorgueil (rue); Lebret, Marie-Nicole; Fouché, Jacques-Charles-Jean; brocanteur
    - Inventaire après décès de Antoine-Sébastien Desoyer, marchand épicier, rue de Sèvres, n° 66., 11 septembre 1818
      inventaire après décès; Sèvres (rue de); Desoyer, Antoine-Sébastien; commerçant
    - Inventaire après décès de Jean-François Hery, rue du Petit Reposoir, n° 6., 15 septembre 1818
      inventaire après décès; Petit-Reposoir (rue du); Hery, Jean-François
    - Inventaire après décès de Jean-François Vammenxel, commis voyageur, rue du Jour, n° 29., 28 septembre 1818
      inventaire après décès; Jour (rue du); Vammenxel, Jean-François; voyageur de commerce
    - Inventaire après décès de Agathe-Rosalie Quiret, épouse de Firmin Rottier, agent de surveillance de la réserve des subsistances de Paris, rue des Deux Boules, n° 6., 2 octobre 1818
      inventaire après décès; Deux-Boules (rue des); Quiret, Agathe-Rosalie; Rottier, Firmin; agent de surveillance
    - Inventaire après décès de Marie-Madeleine Beaucousin, majeure, rue de Charenton, n° 21., 14 octobre 1818
      inventaire après décès; Charenton (rue de); Beaucousin, Marie-Madeleine
    - Inventaire après décès de Jean-Antoine Alazard, rue d'Anjou au marais, n° 13., 11 novembre 1818
      inventaire après décès; Anjou-au-Marais (rue d'); Alazard, Jean-Antoine
    - Inventaire après décès de Grégoire Remond, rue Neuve Saint-Augustin, n° 12., 18 novembre 1818
      inventaire après décès; Neuve-Saint-Augustin (rue); Remond, Grégoire
    - Inventaire après décès de Michel-Louis-Claude Davignon, rue Meslée, n° 46., 26 novembre 1818
      inventaire après décès; Meslay (rue); Davignon, Michel-Louis-Claude
    - Inventaire après décès de Augustin-Alexandre d'Herbez dit Saint-Aubin, rue Neuve Saint-Marc, n° 2., 15 décembre 1818
      inventaire après décès; Neuve-Saint-Marc (rue); Herbezdit Saint-Aubin, Augustin-Alexandre d'; Saint-Aubin, Augustin-Alexandre
    - Inventaire après décès de Philippe-Alexandre Ducatel, rue de la Muette, n° 5, faubourg Saint-Antoine., 18 janvier 1819
      inventaire après décès; Muette (rue de la); Saint-Antoine (faubourg); Ducatel, Philippe-Alexandre
    - Inventaire après décès de Henri-François Thibault de la Carte, marquis de La Ferré Senectère, à la requête de Alfred-Auguste Thibault de la Carte, comte de la Ferté Senectère, son fils., 24 février 1819
      inventaire après décès; Thibault de la Carte de La Ferté Senectère, Henri-François; Thibault de la Carte de La Ferté Senectère, Alfred-Auguste
    - Inventaire après décès de Henriette-Louise Dulan, veuve de Marie-Nicolas Hamelin, vicomte de Beaurepaire, rue de l'Université, n° 62., 20 mars 1819
      inventaire après décès; Université (rue de l'); Dulan, Henriette-Louise; Hamelin de Beaurepaire, Marie-Nicolas
    - Inventaire après décès de Philippe Poulain, à la requête de Gabriel-Philippe Poulain, rue de l'Eperon, n° 8., 20 mars 1819
      inventaire après décès; Eperon (rue de l'); Poulain, Philippe; Poulain, Gabrielle-Philippe
    - Inventaire après décès de Claire-Aurore-Clémentine Maillard, épouse de Guillaume-Tell Chapuis, rue de Valois, n° 2., 22 mars 1819
      inventaire après décès; Valois (rue de); Maillard, Claire-Aurore-Clémentine; Chapuis, Guillaume-Tell
    - Inventaire après décès de Gilberte-Petrenille Sallard, veuve en 1ères noces de Nicolas Dalayrac, et épouse en 2èmes noces de Etienne Jaunez, rue de Buffault, n° 19., 30 juillet 1819
      inventaire après décès; Buffault (rue); Sallard, Gilberte-Petrenille; Jaunez, Etienne; Dalayrac, Nicolas
    - Inventaire après décès de Marie-Louise François, veuve de Jean-Antoine Alazard, rue d'Anjou, n° 19., 20 octobre 1819
      inventaire après décès; Anjou (rue d'); François, Marie-Louise; Alazard, Jean-Antoine
    - Inventaire après décès de Etienne Michaud, et de Marie-Madeleine Roupiolle, son épouse, à la requête de François Lecuyer, rue Saint-Honoré, n° 367., 29 novembre 1819
      inventaire après décès; Saint-Honoré (rue); Michaud, Etienne; Roupiolle, Marie-Madeleine; L'Ecuyer, François
    - Inventaire après décès de Catherine-Louise Legindre., 28 février 1820
      inventaire après décès; Legindre, Catherine-Louise
    - Inventaire après décès de Marie-Cécile-Pierrette Nacquet, épouse de Dominique Perrot, tonnelier, 25 mars 1820
      inventaire après décès; Nacquet, Marie-Cécile-Pierrette; Perrot, Dominique; tonnelier
    - Inventaire après décès de Jean-Baptiste-Nicolas Susse, graveur breveté de Son Altesse Royale Mme la Duchesse d'Angoulême, rue Sainte-Anne, n° 59., 2 mai 1820
      inventaire après décès; Sainte-Anne (rue); Susse, Jean-Baptiste-Nicolas; Angoulême (Duchesse d'); graveur
    - Inventaire après décès de Pauline Blot, épouse de Augustin-Pierre Blot, rue Sainte-Apolline, n° 16., 8 mai 1820
      inventaire après décès; Sainte-Apolline (rue); Blot, Pauline; Blot, Augustin-Pierre
    - Inventaire après décès de François Olcèse, courrier, à Saint-Pétersbourg, rue des Halores., 17 juin 1820
      inventaire après décès; Saint-Pétersbourg (Russie); Olcèse, François
    - Inventaire après décès de Marie-Jeanne Delannoy, rue du Bac, n° 3., 14 août 1820
      inventaire après décès; Bac (rue du); Delannoy, Marie-Jeanne
    - Inventaire après décès de Jeanne Malicot, veuve de Pierre Pater, ancien perruquier, rue du Faubourg Poissonnière, n° 7., 30 août 1820
      inventaire après décès; Faubourg-Poissonnière (rue du); Malicot, Jeanne; Pater, Pierre; coiffeur
    - Inventaire après décès de Pierre Rousseau, rue des Filles du Calvaire, n° 25., 5 septembre 1820
      inventaire après décès; Filles-du-Calvaire (rue des); Rousseau, Pierre
    - Inventaire après décès de Pierre Derosiers du Saule, rue et Ile Saint-Louis, n° 16., 9 septembre 1820
      inventaire après décès; Saint-Louis-en-l'Ile (rue); Desrosiers du Saule, Pierre
    - Inventaire après décès de Auguste-Joseph-Marie Berton, négociant, rue Montmartre, n° 95., 26 septembre 1820
      inventaire après décès; Montmartre (rue); Berton, Auguste-Joseph-Marie; négociant
    - Inventaire après décès de Pierre Michaud, marchand sellier, rue Feydau, n° 5., 29 novembre 1820
      inventaire après décès; Feydeau (rue); Michaud, Pierre; sellier
    - Inventaire après décès de René-Simon-Charles Dubois Demontulé, rue du Mail, n° 31., 6 décembre 1820
      inventaire après décès; Mail (rue du); Dubois Demontulé, René-Simon-Charles
  - Répertoire. 1821, 2 janvier - 1827, 6 janvier, 2 janvier 1821 - 6 janvier 1827; MC/RE/XIV/14
    Répertoire des notaires Louis Breton (2 janvier 1821-29 mai 1826), Marcelin Benjamin Guyet- Desfontaines (30 mai 1826-6 janvier 1827).
    - Inventaire après décès de Elisabeth-Françoise Giroux, rue du Roule, n° 3, épouse séparée de biens de Charles-Marie Catelouze., 22 février 1821
      MC/RE/XIV/14
      inventaire après décès; Roule (rue du); Giroux, Elisabeth-Françoise; Catelouze, Charles-Marie
    - Inventaire après décès de Elisabeth-Françoise Giroux, rue du Roule, n° 3, épouse séparée de biens de Charles-Marie Catelouze., 22 février 1821
    - Inventaire après décès de Benoit-Félix Durand dit Durandy, employé à l'Etat major de la garde nationale, rue Sainte-Victor, n° 116., 24 avril 1821
      inventaire après décès; Saint-Victor (rue); Duranddit Durandy, Benoît-Félix; Durandy, Benoît-Félix
    - Inventaire après décès de Benoit-Félix Durand dit Durandy, employé à l'Etat major de la garde nationale, rue Sainte-Victor, n° 116., 24 avril 1821
    - Inventaire après décès de Julienne-Philberte Richer, veuve de Marie-René-Urbain-François-Guillaume de Montbrays, rue de Varenne, n° 44., 5 mai 1821
      inventaire après décès; Varenne (rue de); Richer, Julienne-Philberte; Montbrays, Marie-René-Urbain-François-Guillaume de
    - Inventaire après décès de Julienne-Philberte Richer, veuve de Marie-René-Urbain-François-Guillaume de Montbrays, rue de Varenne, n° 44., 5 mai 1821
    - Inventaire après décès de Augustine-Désirée-Joséphine Rousseau, épouse de Pierre-Hippolyte Poinsot, rue Fontaine au Roi, n° 47., 18 juin 1821
      inventaire après décès; Fontaine-au-Roi (rue de la); Rousseau, Augustine-Désirée-Joséphine; Poinsot, Pierre-Hippolyte
    - Inventaire après décès de Augustine-Désirée-Joséphine Rousseau, épouse de Pierre-Hippolyte Poinsot, rue Fontaine au Roi, n° 47., 18 juin 1821
    - Inventaire après décès de Jean-Charles Sassier, maître d'hôtel de Mr le marquis Daligre, rue d'Anjou Saint-Honoré, n° 27., 13 juillet 1821
      inventaire après décès; Anjou-Saint-Honoré (rue d'); Sassier, Jean-Charles; Aligre, M. d'; maître d'hôtel
    - Inventaire après décès de Jean-Charles Sassier, maître d'hôtel de Mr le marquis Daligre, rue d'Anjou Saint-Honoré, n° 27., 13 juillet 1821
    - Inventaire après décès de Elisabeth-Louise-Pauline Magnien, épouse de Philippe-Louis Grand, rue Grange Battelière, n° 14., 5 septembre 1821
      inventaire après décès; Grange-Batelière (rue de la); Magnien, Elisabeth-Louise-Pauline; Grand, Philippe-Louis
    - Inventaire après décès de Elisabeth-Louise-Pauline Magnien, épouse de Philippe-Louis Grand, rue Grange Battelière, n° 14., 5 septembre 1821
    - Inventaire après décès de Jeanne-Marguerite Derly, épouse de Irénée-Charles-Hippolyte Delaby, rue Grenier Saint-Lazarre, n° 7., 14 septembre 1821
      inventaire après décès; Grenier-Saint-Lazare (rue du); Derly, Jeanne-Marguerite; Delaby, Irénée-Charles-Hippolyte
    - Inventaire après décès de Jeanne-Marguerite Derly, épouse de Irénée-Charles-Hippolyte Delaby, rue Grenier Saint-Lazarre, n° 7., 14 septembre 1821
    - Inventaire après décès de Augustine-Marie Berton, veuve de Auguste-Joseph-Marie Berton, rue Vieille du Temple., 20 octobre 1821
      inventaire après décès; Vieille-du-Temple (rue); Berton, Augustine-Marie; Berton, Auguste-Joseph-Marie
    - Inventaire après décès de Augustine-Marie Berton, veuve de Auguste-Joseph-Marie Berton, rue Vieille du Temple., 20 octobre 1821
    - Inventaire après décès de Jean-Claude Pasquier, employé, rue de Rochechouart, n° 78., 5 décembre 1821
      inventaire après décès; Rochechouart (rue de); Pasquier, Jean-Claude
    - Inventaire après décès de Jean-Claude Pasquier, employé, rue de Rochechouart, n° 78., 5 décembre 1821
    - Inventaire après décès de Jean-Joseph Toussaint, rentier, rue de Paradis, n° 28., 7 décembre 1821
      inventaire après décès; Paradis (rue de); Toussaint, Jean-Joseph
    - Inventaire après décès de Jean-Joseph Toussaint, rentier, rue de Paradis, n° 28., 7 décembre 1821
    - Inventaire après décès de Gabriel-Barthélémy Magneval, membre de la chambre des députés, à Lyon territoire de Champvert, logé rue de Richelieu, n° 12., 8 décembre 1821
      inventaire après décès; Lyon (Rhône); Richelieu (rue de); Magneval, Gabriel-Barthélémy; député
    - Inventaire après décès de Gabriel-Barthélémy Magneval, membre de la chambre des députés, à Lyon territoire de Champvert, logé rue de Richelieu, n° 12., 8 décembre 1821
    - Inventaire après décès de François-Jean-Baptiste Dalphonse, membre de la chambre des députés, rue des Saints-Pères, n° 75., 13 décembre 1821
      inventaire après décès; Saints-Pères (rue des); Dalphonse, François-Jean-Baptiste; député
    - Inventaire après décès de François-Jean-Baptiste Dalphonse, membre de la chambre des députés, rue des Saints-Pères, n° 75., 13 décembre 1821
    - Inventaire après décès de Louis-Paul Baille, baron de Saint-Pol, maréchal des camps et armées du Roi, rue de Richelieu, n° 87., 22 décembre 1821
      inventaire après décès; Richelieu (rue de); Baille de Saint-Pol, Louis-Paul; officier général
    - Inventaire après décès de Louis-Paul Baille, baron de Saint-Pol, maréchal des camps et armées du Roi, rue de Richelieu, n° 87., 22 décembre 1821
    - Inventaire après décès de Jean-Claude-Gabriel Loichemol, cocher, rue de la Lune, n° 33., 28 février 1822
      inventaire après décès; Lune (rue de la); Loichemol, Jean-Claude-Gabriel; conducteur de véhicules
    - Inventaire après décès de Jean-Claude-Gabriel Loichemol, cocher, rue de la Lune, n° 33., 28 février 1822
    - Inventaire après décès de Louis Senis, abbé de la Combe, rue de Sèvres, n° 4., 17 août 1822
      inventaire après décès; Sèvres (rue de); Senis de la Combe, Louis; abbé
    - Inventaire après décès de Louis Senis, abbé de la Combe, rue de Sèvres, n° 4., 17 août 1822
    - Inventaire après décès de Jacques-Eustache Grégy, ancien tailleur, rue Jean-Jacques Rousseau, n° 19., 6 septembre 1822
      inventaire après décès; Jean-Jacques-Rousseau (rue); Grégy, Jacques-Eustache; tailleur d'habits
    - Inventaire après décès de Jacques-Eustache Grégy, ancien tailleur, rue Jean-Jacques Rousseau, n° 19., 6 septembre 1822
    - Inventaire après décès de Armand-François-Geneviève Gaime, ancien marchand boucher, rue des Fontaines, n° 16., 3 octobre 1822
      inventaire après décès; Fontaines (rue des); Gaime, Armand-François-Geneviève; boucher
    - Inventaire après décès de Armand-François-Geneviève Gaime, ancien marchand boucher, rue des Fontaines, n° 16., 3 octobre 1822
    - Inventaire après décès de Jules-Frédéric de Pontoi, le 28 juillet 1822, à Salle de Villebon., 5 octobre 1822
      inventaire après décès; Villebon-sur-Yvette (Essonne); Pontoi, Jules-Frédéric
    - Inventaire après décès de Jules-Frédéric de Pontoi, le 28 juillet 1822, à Salle de Villebon., 5 octobre 1822
    - Inventaire après décès de Vincent Milon, concierge, rue du Faubourg Poissonnière, n° 6., 28 octobre 1822
      inventaire après décès; Faubourg-Poissonnière (rue du); Milon, Vincent; concierge
    - Inventaire après décès de Vincent Milon, concierge, rue du Faubourg Poissonnière, n° 6., 28 octobre 1822
    - Inventaire après décès de Paule-Marguerite-Jeanne Sanson, veuve de Jean-Baptiste-Prosper Goubot., 24 décembre 1822
      inventaire après décès; Sanson, Paule-Marguerite-Jeanne; Goubot, Jean-Baptiste-Prosper
    - Inventaire après décès de Paule-Marguerite-Jeanne Sanson, veuve de Jean-Baptiste-Prosper Goubot., 24 décembre 1822
    - Inventaire après décès de Pierre-Michel Roussel, ancien négociant., 3 janvier 1823
      inventaire après décès; Roussel, Pierre-Michel; négociant
    - Inventaire après décès de Pierre-Michel Roussel, ancien négociant., 3 janvier 1823
    - Inventaire après décès de Pierre-Marie marquis de Grave, lieutenant général des armées du Roi, le 16 janvier 1823., 27 février 1823
      inventaire après décès; Grave, Pierre-Marie de; officier général
    - Inventaire après décès de Pierre-Marie marquis de Grave, lieutenant général des armées du Roi, le 16 janvier 1823., 27 février 1823
    - Inventaire après décès de Dominique-Clément Guyon, colonel de Cavalerie, le 19 février 1823., 8 mars 1823
      inventaire après décès; Guyon, Dominique-Clément; officier (armée)
    - Inventaire après décès de Dominique-Clément Guyon, colonel de Cavalerie, le 19 février 1823., 8 mars 1823
    - Inventaire après décès de Aimée-Théophilie-Sophie-Jeanne-Henriette de Fernes, épouse de Pierre-Marie Guyet, professeur de secondes au Collège de Louis Legrand, rue Saint-Jacques, n° 115, le 28 février 1823., 21 mars 1823
      inventaire après décès; Saint-Jacques (rue); Fernes, Aimée-Théophilie-Sophie-Jeanne-Henriette de; Guyet, Pierre-Marie; enseignant
    - Inventaire après décès de Aimée-Théophilie-Sophie-Jeanne-Henriette de Fernes, épouse de Pierre-Marie Guyet, professeur de secondes au Collège de Louis Legrand, rue Saint-Jacques, n° 115, le 28 février 1823., 21 mars 1823
    - Inventaire après décès de Marie-Marguerite Sollet, veuve de Antoine-Jean Dambriere., 7 avril 1823
      inventaire après décès; Sollet, Marie-Marguerite; Dambiere, Antoine-Jean
    - Inventaire après décès de Marie-Marguerite Sollet, veuve de Antoine-Jean Dambriere., 7 avril 1823
    - Inventaire après décès de Marie-Geneviève Dupont, épouse de Jean-Claude Mornet, le 5 avril 1823., 16 avril 1823
      inventaire après décès; Dupont, Marie-Geneviève; Mornet, Jean-Claude
    - Inventaire après décès de Marie-Geneviève Dupont, épouse de Jean-Claude Mornet, le 5 avril 1823., 16 avril 1823
    - Inventaire après décès de Thérèse Lambet, épouse de Nicolas Rolland, banquier, rue Cadet, n° 26., 29 avril 1823
      inventaire après décès; Cadet (rue); Lambert, Thérèse; Rolland, Nicolas; banquier
    - Inventaire après décès de Thérèse Lambet, épouse de Nicolas Rolland, banquier, rue Cadet, n° 26., 29 avril 1823
    - Inventaire après décès de Charles-François-Michel Grosiant Beaupré, ancien miroitier des bâtiments du Roi., 7 mai 1823
      inventaire après décès; Grosiant Beaupré, Charles-François-Michel; miroitier
    - Inventaire après décès de Charles-François-Michel Grosiant Beaupré, ancien miroitier des bâtiments du Roi., 7 mai 1823
    - Inventaire après décès de Jean-Baptiste Lecomte, et de Marie-Anne-Antoine Lecoino, son épouse., 16 septembre 1823
      inventaire après décès; Lecomte, Jean-Baptiste; Lecoino, Marie-Anne-Antoine
    - Inventaire après décès de Jean-Baptiste Lecomte, et de Marie-Anne-Antoine Lecoino, son épouse., 16 septembre 1823
    - Inventaire après décès de Louise-Antoinette-Alexandrine Tabard, épouse de Jean-Baptiste Delcamp, marchand tabletier, rue Grenetat, n° 14., 23 octobre 1823
      inventaire après décès; Greneta (rue); Tabard, Louise-Antoinette-Alexandrine; Delcamp, Jean-Baptiste; tabletier
    - Inventaire après décès de Louise-Antoinette-Alexandrine Tabard, épouse de Jean-Baptiste Delcamp, marchand tabletier, rue Grenetat, n° 14., 23 octobre 1823
    - Inventaire après décès de Agathe-Florence-Marie-Jeanne-Victoire-Jacqueline Ducoudray, épouse de Louis-Marie d'Heur, marchand boucher, à Nogent-sur-Marne., 31 octobre 1823
      inventaire après décès; Nogent-sur-Marne (Val-de-Marne); Ducoudray, Agathe-Florence-Marie-Jeanne-Victoire-Jacqueline; Heur, Louis-Marie d'; boucher
    - Inventaire après décès de Agathe-Florence-Marie-Jeanne-Victoire-Jacqueline Ducoudray, épouse de Louis-Marie d'Heur, marchand boucher, à Nogent-sur-Marne., 31 octobre 1823
    - Inventaire après décès de Barbe-Marguerite Maud'Huy, veuve de François-Louis de Serre, le 23 septembre 1823., 13 novembre 1823
      inventaire après décès; Maud'Huy, Barbe-Marguerite; Serre, François-Louis de
    - Inventaire après décès de Barbe-Marguerite Maud'Huy, veuve de François-Louis de Serre, le 23 septembre 1823., 13 novembre 1823
    - Inventaire après décès de Marie-Henriette de Meulan, veuve en 1ères noces de Jacques-Vincent Delacroix Dillon, et veuve en 2èmes noces de Jean-Marie-Eusèbe Devaisnes., 20 novembre 1823
      inventaire après décès; Meulan, Marie-Henriette de; Devaisnes, Jean-Marie-Eusèbe; Delacroix Dillon, Jacques-Vincent
    - Inventaire après décès de Marie-Henriette de Meulan, veuve en 1ères noces de Jacques-Vincent Delacroix Dillon, et veuve en 2èmes noces de Jean-Marie-Eusèbe Devaisnes., 20 novembre 1823